# 陈老师，处置子公司，以前购买少数股东权益形成的资本公积如何抵消

提问人：wx_5abe02573bf7 时间：2018-03-30 17:52:09
陈老师，我公司 17 年度处置子公司，以前年度购买少数股东权益形成的资本公积如何编抵消分录呢？ 假设我以前年度购买子公司少数股东权益形成的资本公积为-500万，编制的合并抵消分录这样的吗？ 借：未分配利润-期末 -500万 贷：资本公积 -500万我试着这样编了一下抵消分录，抵消编不平，我又做了一笔“贷：投资收益 500 万 贷：未分配利润-期末-500万”，我理解为个体报表处置时点会产生投资损失，而购买少数股东形成的资本公积不结转为当期损益，所以合并层面需要调增投资收益 500 万，这样理解对吗？

回答人：chenyiwei
因为个别报表层面确认的投资收益和合并报表层面调整资本公积的金额是不同的（例如，可能由被处置的这部分股权对应的年初留存收益份额和本期投资收益份额所形成），所以还可能涉及到对年初未分配利润、投资收益等项目的抵销。